【裁判字號】    98,上易,391
【裁判日期】    980707
【裁判案由】    毀損
【裁判全文】
臺灣高等法院刑事判決                 98年度上易字第391號
上  訴  人
即  被  告  甲○○
上列上訴人因毀損案件，不服台灣台北地方法院九十七年度易字
第三五二二號，中華民國九十八年一月八日第一審判決（起訴案
號：台灣台北地方法院檢察署九十七年度偵字第一八四四三號）
，提起上訴，本院判決如下：
    主  文
原判決撤銷。
甲○○犯毀損他人物品罪，處拘役貳拾日，如易科罰金，以新台
幣壹仟元折算壹日。
    事  實
一、甲○○前係大文山無線電計程車行（下稱大文山車行）之靠
    行司機，因服裝不整、吃檳榔等違反靠行規定之行為，於民
    國九十七年七月七日遭車行處以關機處分，甲○○因而心生
    不滿，竟基於毀損之犯意，於同年月十五日凌晨零時十分，
    以白色容器攜帶不明之具腐蝕性液體，前往台北市○○區○
    ○街大文山車行附近，以同一行為潑灑停放在該處之乙○○
    所有車號532-DK、祥民交通股份有限公司（下稱祥民交通公
    司）所有車號459-NU、振新汽車股份有限公司（下稱振新汽
    車公司）所有車號415-CU、642-DF，勝鶯汽車股份有限公司
    （下稱勝鶯汽車公司）所有車號241-LZ、興家交通企業有限
    公司（下稱興家交通公司）所有車號613-DA、天人交通有限
    公司（下稱天人交通公司）所有車號H2-182、忠維交通事業
    有限公司（下稱忠維交通公司）所有車號912-EF、及六九交
    通有限公司（下稱六九交通公司）所有車號729-YB號之營業
    小客車共九輛，致各該車輛車身漆面受有毀損。
二、案經乙○○與祥民交通公司、振新汽車公司、勝鶯汽車公司
    、興家交通公司、天人交通公司、忠維交通公司、六九交通
    公司等七家公司代表人乙○○訴請台北市政府警察局文山第
    二分局報告台灣台北地方法院檢察署檢察官偵查起訴。
    理  由
一、上揭犯罪事實，業據上訴人甲○○坦承不諱，並據證人乙○
    ○證述明確，且有車輛毀損照片及現場監視器翻拍照片附卷
    可稽。事證明確，上訴人犯行，堪以認定。
二、核上訴人所為，係犯刑法第三百五十四條之毀損他人物品罪
    。其於同時地以一損壞他人物品之行為而侵害上開八人之財
    產法益，為想像競合犯，應從一重處斷。原審據以論科，雖
    非無見。惟查：刑法第五十七條第十款所稱犯罪後之態度，
    即包括犯人犯罪後，因悔悟而力謀恢復原狀，或賠償損害等
    情形。查上訴人於本院已就民事損害賠償事件與告訴人等達
    成和解，賠償告訴人等新台幣（下同）十五萬元，有和解筆
    錄可稽，迄今已支付十二萬元，此據告訴代理人丙○○陳明
    ，足徵上訴人犯罪後之態度與原審比較，已然不同。原判決
    未及審究及此，自有未洽。上訴意旨執此指摘，為有理由，
    應予撤銷改判。爰審酌上訴人因不守規定，受車行關機處分
    ，不思己過，反遷怒車行，竟以毀損靠行車輛之行為報復車
    行，造成車行損失，惟事後已與車行達成和解，並賠償大部
    分金額與被害人，犯後態度良好，兼衡其年齡、生活狀況等
    一切情狀，量處如主文第二項所示之刑，並諭知易科罰金之
    折算標準。
據上論斷，應依刑事訴訟法第三百六十九條第一項前段、第三百
六十四條、第二百九十九條第一項前段，刑法第三百五十四條、
第五十五條、第四十一條第一項前段，刑法施行法第一條之一，
判決如主文。
本案經檢察官黃柏齡到庭執行職務。
中    華    民    國    98    年    7     月     7    日
                  刑事第十九庭  審判長法  官  黃金富
                                      法  官  魏新國
                                      法  官  吳  燦
以上正本證明與原本無異。
不得上訴。
                                      書記官  陳靜姿
中    華    民    國    98    年    7     月     7    日
附錄本案論罪科刑法條全文：
中華民國刑法第354條
毀棄、損壞前二條以外之他人之物或致令不堪用，足以生損害於
公眾或他人者，處2年以下有期徒刑、拘役或5百元以下罰金。


司法院資訊處製作；財團法人民間司法改革基金會備份。
